臺灣桃園地方法院刑事判決  
110年度訴字第330號
公  訴  人  臺灣桃園地方檢察署檢察官
被      告  李俊毅


選任辯護人  鄧文宇律師
            林敬哲律師
上列被告因違反毒品危害防制條例案件，經檢察官提起公訴（11
0年度偵字第6106號、第10411號）及移送併辦（110年度偵字第1
1459號、第11464號），本院判決如下：
    主  文
李俊毅犯附表一「罪名及宣告刑」欄所示之罪，各處如附表一「
罪名及宣告刑」欄所示之刑。應執行有期徒刑拾年參月。
扣案附表二所示之物沒收。未扣案之犯罪所得新臺幣參萬元、參
萬元、壹仟元、壹仟元均沒收，於全部或一部不能沒收或不宜執
行沒收時，追徵其價額。
    事  實
李俊毅明知海洛因及甲基安非他命分屬毒品危害防制條例第2條
第2項第1款、第2款所列管之第一級、第二級毒品，不得販賣，
竟意圖營利，分別基於販賣第一級及第二級毒品之犯意，於附表
一所示交易時間、地點及方式，各以附表一所示交易數量、金額
販賣第二級毒品甲基安非他命予蔡明忠、林宗毅、第一級毒品海
洛因予曾清進。
    理  由
壹、程序部分
一、按被告以外之人於偵查中向檢察官所為之陳述，除顯有不可
    信之情況者外，得為證據，刑事訴訟法第159條之1第2項定
    有明文，已揭示被告以外之人於偵查中向檢察官所為之陳述
    ，原則上有證據能力，僅於顯有不可信之情況者，始例外否
    定其得為證據。又按現行刑事訴訟法關於行通常審判程序之
    案件，為保障被告之反對詰問權，復對證人採交互詰問制度
    ，其未經詰問者，僅屬未經合法調查之證據，並非無證據能
    力，而禁止證據之使用。此項詰問權之欠缺，非不得於審判
    中由被告行使以資補正，而完足為經合法調查之證據。查證
    人蔡明忠、林宗毅及曾清進於偵查中經依法具結後向檢察官
    所為之陳述，既無何顯不可信之情況，依刑事訴訟法第159
    條之1第2項之規定，上開證人蔡明忠、林宗毅及曾清進於偵
    查中向檢察官所為之陳述，自有證據能力，且被告李俊毅及
    其辯護人均未聲請傳喚證人蔡明忠、林宗毅及曾清進到庭作
    證，無意行使對證人蔡明忠、林宗毅及曾清進之對質、詰問
    權，復經本院於審判期日調查證據時，對被告及其辯護人就
    證人蔡明忠、林宗毅及曾清進於偵查中向檢察官所為之陳述
    告以要旨，供被告及其辯護人表示意見（見110年度訴字第3
    30號卷【下稱本院卷】第207至208頁），並無不當剝奪被告
    對質、詰問權之行使，業經本院合法調查而得採為本案認定
    事實之依據。
二、本判決下述所引用被告以外之人於審判外之陳述，除前揭證
    人蔡明忠、林宗毅及曾清進於偵查中向檢察官所為之陳述外
    ，檢察官、被告及其辯護人於本院審判期日調查證據時，對
    於該等證據之證據能力皆無爭執（見本院卷第206至210頁）
    ，且迄於言詞辯論終結前亦未聲明異議，本院審酌上開言詞
    、書面陳述及作成時之情況，尚無違法不當及證明力明顯過
    低之瑕疵，而認為以之作為證據應屬適當，依刑事訴訟法第
    159條之5第2項、第1項之規定，均有證據能力。
貳、實體部分
一、認定事實所憑之證據及理由：
　㈠上開犯罪事實，除附表一編號4曾清進所交付金額部分外，業
    據被告李俊毅於警詢、偵訊、本院移審訊問、準備程序及審
    判中坦承不諱（見臺灣桃園地方檢察署110年度偵字第11464
    號卷【下稱偵11464卷】第43至45、67、79至81頁；臺灣桃
    園地方檢察署110年度偵字第6106號卷【下稱偵6106卷】第2
    42至243、332至333頁；本院卷第24至26、60、213至214頁
    ），核與證人即購毒者蔡明忠於警詢及偵訊時之證述（見偵
    6106卷第101至105、108至109、267至270頁）、證人即購毒
    者林宗毅於警詢及偵訊時之證述（見偵6106卷第29至31、14
    至16頁）、證人即購毒者曾清進於警詢及偵訊時之證述（見
    偵6106卷第61、65、42至45頁）相符，並有109年2月22日之
    監視器錄影畫面擷取圖片4張、統一超商股份有限公司以電
    子郵件函覆暨所附交貨便服務代碼相關資料之擷取圖片1張
    、109年2月6日之監視器錄影畫面擷取圖片2張、彰化商業銀
    行110年3月25日彰作管字第11020002665號函暨所附109年1
    月1日至3月1日之存摺存款帳號資料及交易明細查詢資料、
    有限責任花蓮第二信用合作社110年3月18日花二信發字第11
    00212號函暨所附109年1月1日至3月1日之活期性存款交易往
    來明細各1份、被告所持用附表二所示門號、蔡明忠所持用
    門號0000000000號之通訊監察譯文及臺灣花蓮地方法院通訊
    監察書在卷可稽（見偵11464卷第229至235、249至257、259
    至261頁；偵6106卷第23、55、102至104、108、123至130、
    146至151頁），且有扣案如附表二所示之物可佐，足認被告
    此部分出於任意性之自白與事實相符，堪以採信。
　㈡被告固於偵訊及本院移審訊問時供稱：曾清進先拿新臺幣（
    下同）500元給我，欠我500元，後來曾清進沒有再補另外50
    0元給我，因他工作不穩定，我有跟他要，但他跟我說他身
    上沒有錢，領錢才要還我云云（見偵6106卷第332頁；本院
    卷第26頁），然證人曾清進於偵訊時證稱：109年7月24日我
    先給被告500元，另外500元賒帳，109年7月31日我想要跟被
    告買毒品，我跟被告說我會先拿500元還他，我這次有拿500
    元去給他，拿完就走，這次沒有毒品交易等語（見偵6106卷
    第44頁），並有卷附前揭通訊監察譯文可參，是證人曾清進
    所為證述應較被告前揭供述可信，故證人曾清進有於109年7
    月31日上午3時50分後之同日某時許將尾款500元交付被告乙
    節，已堪認定。
　㈢被告於偵訊時供承：我販賣甲基安非他命及海洛因只是想說
    幫朋友調，中間沒有賺錢，只是想賺一些可以自己食用的錢
    等語（見偵6106卷第333頁），足見被告就上開犯罪事實，
    主觀上確皆有藉販賣毒品從中賺取量差以獲利之營利意圖甚
    明。至被告於本院移審訊問時辯稱：我沒有賺蔡明忠的錢，
    我只是幫蔡明忠帶東西下去，順便認識他云云（見本院卷第
    25頁），要屬犯後推諉之詞，不足採信。
　㈣綜上所述，本案事證明確，被告犯行均堪認定，皆應依法論
    科。　　 
二、論罪科刑：
　㈠按行為後法律有變更者，適用行為時之法律。但行為後之法
    律有利於行為人者，適用最有利於行為人之法律，刑法第2
    條第1項定有明文。查被告就附表一編號1至2之行為後，109
    年1月15日修正公布之毒品危害防制條例第4條、第17條自同
    年7月15日施行。修正前毒品危害防制條例第4條第2項規定
    ：「製造、運輸、販賣第二級毒品者，處無期徒刑或七年以
    上有期徒刑，得併科新臺幣一千萬元以下罰金。」修正後同
    條項則規定：「製造、運輸、販賣第二級毒品者，處無期徒
    刑或十年以上有期徒刑，得併科新臺幣一千五百萬元以下罰
    金。」經比較修正前、後之規定，修正後毒品危害防制條例
    第4條第2項就法定刑中之有期徒刑、罰金刑刑度均有提高，
    顯然不利於被告；又修正前毒品危害防制條例第17條第2項
    規定：「犯第4條至第8條之罪於偵查及審判中均自白者，減
    輕其刑。」修正後同條項則規定：「犯第4條至第8條之罪於
    偵查及歷次審判中均自白者，減輕其刑。」經比較修正前、
    後之規定，修正後毒品危害防制條例第17條第2項限縮減刑
    要件為「歷次審判中均自白」者方得減輕其刑，亦未較有利
    於被告。綜上，修正後毒品危害防制條例上開規定皆非有利
    於被告，則依首揭規定之意旨，本案就被告所為附表一編號
    1至2之行為應適用被告行為時即修正前毒品危害防制條例第
    4條第2項之規定論處，並審酌有無修正前同條例第17條第2
    項減輕其刑規定之適用。
　㈡復按海洛因及甲基安非他命分屬毒品危害防制條例第2條第2
    項第1款、第2款所規定之第一級、第二級毒品。核被告就附
    表一編號1、2所為，均係犯修正前毒品危害防制條例第4條
    第2項之販賣第二級毒品罪；就附表一編號3所為，係犯毒品
    危害防制條例第4條第2項之販賣第二級毒品罪；就附表一編
    號4所為，係犯毒品危害防制條例第4條第1項之販賣第一級
    毒品罪。其意圖販賣而持有第二級、第一級毒品之低度行為
    ，分別為販賣第二級、第一級毒品之高度行為所吸收，均不
    另論罪。被告就附表一編號1至3之3次販賣第二級毒品犯行
    、附表一編號4之販賣第一級毒品犯行間，犯意個別，行為
    互殊，應予分論併罰。
　㈢被告於偵查及審判中，就所犯附表一編號1至3之3次販賣第二
    級毒品罪、附表一編號4之販賣第一級毒品罪，皆已自白犯
    罪，業如前述，就所犯附表一編號1至2之販賣第二級毒品罪
    ，均應依修正前毒品危害防制條例第17條第2項之規定減輕
    其刑，就所犯附表一編號3、4之販賣第二級、第一級毒品罪
    ，皆應依毒品危害防制條例第17條第2項之規定減輕其刑。
　㈣又按犯罪之情狀顯可憫恕，認科以最低度刑仍嫌過重者，得
    酌量減輕其刑，刑法第59條定有明文。該條所謂「犯罪之情
    狀」，與同法第57條規定科刑時應審酌之一切情狀，並非有
    截然不同之領域，於裁判上酌減其刑時，應就犯罪一切情狀
    ，包括第57條所列舉之10款事項，予以全盤考量，審酌其犯
    罪有無可憫恕之事由，諸如有特殊之原因與環境等等，在客
    觀上足以引起一般同情，以及宣告法定低度刑，是否猶嫌過
    重，以為判斷。如別有法定減輕之事由，應先依法定減輕事
    由減輕其刑後，猶嫌過重時，始得依刑法第59條之規定酌減
    其刑。而就同為販賣第一級毒品者，其原因、動機顯有不一
    ，情節亦未必盡同，或有大盤毒梟者，亦有中、小盤之盤商
    者，甚或僅止於吸毒者之友儕間互通有無而微量有償轉讓者
    ，均有之，其販賣行為之惡性與造成危害社會之程度均有異
    。然毒品危害防制條例就販賣第一級毒品罪所定法定最低本
    刑則不分情節輕重而無轉圜餘地，於此情形，倘依被告之行
    為情狀處以適當之刑，即足以懲儆，並可達到防衛社會之目
    的者，非不可依客觀之犯行與主觀之惡性，加以考量其情狀
    ，是否有可憫恕之處，以適用刑法第59條之規定酌量減輕其
    刑，期使個案裁判之量刑，能斟酌至當，方符憲法上所揭櫫
    之罪刑相當原則及比例原則。查被告所犯附表一編號4之販
    賣第一級毒品罪，固無視國家嚴禁毒品之禁令，其行為確屬
    不當，應予非難，惟考量被告係以1,000元之價格交易0.01
    公克之第一級毒品海洛因1針，致罹重典，其遭查獲販賣之
    對象僅有曾清進，核屬小額零星販賣，既非跨國販賣毒品者
    或販賣毒品之大、中盤商，主觀上亦無大量販賣、散布第一
    級毒品之意圖，觀其上開犯罪情節，尚非重大惡極，相較於
    長期、大量販賣毒品之真正毒梟而言，對於社會秩序與國民
    健康之危害相較而言較為有限，足認縱依毒品危害防制條例
    第17條第2項之規定減輕其刑後僅科以法定最低本刑即15年
    有期徒刑，仍不免有情輕法重之感，難謂符合罪刑相當原則
    及比例原則。從而本案被告所犯附表一編號4之販賣第一級
    毒品罪，在客觀上應足以引起一般人之同情，確有法重情輕
    之失衡情狀，爰就被告所犯附表一編號4之販賣第一級毒品
    罪，依刑法第59條之規定，酌量減輕其刑。另辯護意旨雖稱
    ：請考量被告坦承犯行，始終配合調查，態度良好，且各次
    販賣毒品的數量甚少，惡意非多，犯罪情節非鉅，販賣毒品
    對象為毒品列管人口，非一般人，就被告所犯附表一編號1
    至3之販賣第二級毒品罪，依刑法第59條之規定，酌量減輕
    其刑等語。然查本案被告明知第二級毒品甲基安非他命使用
    後容易成癮，濫行施用，非但對施用者身心造成傷害，亦易
    導致社會之其他犯罪問題，竟仍販賣第二級毒品甲基安非他
    命予蔡明忠、林宗毅，被告所為，將助長毒品氾濫風氣，戕
    害他人身心健康，參酌被告犯罪之動機、目的、手段、犯罪
    後之態度，且被告所犯附表一編號1至3之販賣第二級毒品罪
    ，均依修正前後毒品危害防制條例第17條第2項之規定減輕
    其刑，已如前述，在此情形下，於客觀上顯難引起一般人同
    情，本院認就被告所犯附表一編號1至3之販賣第二級毒品罪
    ，尚無情輕法重而認被告犯罪情狀顯可憫恕之處，依上說明
    ，本案被告所犯附表一編號1至3之販賣第二級毒品罪，並無
    刑法第59條酌減其刑規定之適用，附此敘明。
　㈤按毒品危害防制條例第17條第1項所稱「供出毒品來源，因而
    查獲其他正犯或共犯者」，係指被告具體供出毒品來源之有
    關資料，諸如正犯或共犯之姓名、年籍、住居所或其他足資
    辨別之特徵等，使調查或偵查犯罪之公務員因而對之發動調
    查或偵查並「查獲」者而言，固不以必須經起訴或法院判刑
    為限，惟仍須有相當嫌疑而足認其確屬毒品來源。又所謂「
    供出毒品來源」，當係指犯該條例所定上述各罪之人，供出
    其所犯上述各罪該次犯行之毒品來源而言，亦即須所供出之
    毒品來源，與其被訴之各該違反毒品危害防制條例犯行有所
    關聯者，始得適用該規定減免其刑，倘與本案被訴犯行不具
    關聯性之毒品來源，自難認係該條項所規定之供出毒品來源
    。經查：
　⒈被告於本院準備程序中供稱：本案我販賣給蔡明忠的毒品來
    源是一位叫做「老哥」約五十幾歲的人，我都用FACETIME與
    他聯繫，在我被扣押附表二所示之行動電話內之聯絡人資訊
    為「四分衛」，我都稱他為「老哥」，「老哥」為桃園市平
    鎮區人。我販賣給林宗毅、曾清進的毒品來源是「富新」約
    五十幾歲的人，他的通訊軟體LINE暱稱為「富新」，他的電
    話號碼在我被扣押附表二所示之行動電話內，即0000000000
    號等語（見本院卷第60、122頁）。
　⒉經本院函請臺灣桃園地方檢察署及新北市政府警察局三峽分
    局查明綽號「老哥」、「富新」之人是否為被告之毒品來源
    ，經臺灣桃園地方檢察署函覆本院略以：被告指涉其毒品上
    游「富新」之人，經查證其真實姓名為蕭富升，已依被告之
    供述查獲，並提起公訴，被告指涉其毒品上游「老哥」之人
    ，已由本署指揮三峽分局調查中等語，並檢送蕭富升起訴書
    正本1件；新北市政府警察局三峽分局函轉花蓮縣警察局玉
    里分局函覆本院並檢送花蓮縣警察局玉里分局偵查隊偵查佐
    曾冠穎於110年10月28日所出具之職務報告、蕭富升110年10
    月6日警詢筆錄影本、臺灣桃園地方檢察署檢察官拘票影本
    。然觀諸臺灣桃園地方檢察署檢察官110年度偵字第35866號
    、第40106號、第41266號、第41267號起訴書，檢察官雖以
    蕭富升犯毒品危害防制條例第4條第2項販賣第二級毒品罪將
    之提起公訴，所涉犯罪事實係於110年5月至9月間販賣第二
    級毒品甲基安非他命予陳志固、於110年7月至8月間販賣第
    二級毒品甲基安非他命予林志杰、於109年11月21日、同年
    月22日販賣第二級毒品甲基安非他命予被告；審究花蓮縣警
    察局玉里分局偵查隊偵查佐曾冠穎於110年10月28日所出具
    之職務報告則記載：本隊針對被告指證綽號老哥、富新為同
    一人，循線查獲蕭富升涉嫌販賣第二級毒品等語；蕭富升11
    0年10月6日警詢筆錄係就蕭富升有無於109年11月21日、同
    年22日、109年12月1日與被告有毒品交易詢問蕭富升等情，
    此有臺灣桃園地方檢察署110年12月7日桃檢維收110他7994
    字第1109124078號函暨所附臺灣桃園地方檢察署檢察官110
    年度偵字第35866號、第40106號、第41266號、第41267號起
    訴書正本1件、花蓮縣警察局玉里分局110年10月29日玉警刑
    字第1100012494號函暨所附職務報告、警詢筆錄影本、臺灣
    桃園地方檢察署檢察官拘票影本各1份在卷可考（見本院卷
    第179至191、137至177頁）。
　⒊是臺灣桃園地方檢察署檢察官及花蓮縣警察局玉里分局偵查
    隊偵查佐固依被告之供述查出其毒品來源為蕭富升，然係查
    獲被告與蕭富升於「本案發生後」之109年11月至12月間之
    毒品交易，則依前揭規定及說明，被告所供出毒品來源蕭富
    升要與本案被告被訴各該違反毒品危害防制條例犯行間無關
    聯。況被告於本院審判中供稱：本案我販賣給蔡明忠、林宗
    毅的毒品來源是「蕭富升」，綽號為「富新」，綽號「老哥
    」之人不是「蕭富升」即「富新」等語（見本院卷第214頁
    ），就販賣第二級毒品甲基安非他命予蔡明忠、販賣第一級
    毒品海洛因予曾清進之毒品來源，與本院準備程序中之供述
    不符，已難認被告確有誠實供出本案販賣第一級毒品海洛因
    、第二級毒品甲基安非他命之來源。綜上，本案被告所犯附
    表一編號1至3之3次販賣第二級毒品罪、附表一編號4之販賣
    第一級毒品罪，皆無毒品危害防制條例第17條第1項規定之
    適用。
　㈥爰審酌被告無視國家嚴禁毒品之禁令，仍販賣第二級毒品甲
    基安非他命予蔡明忠、林宗毅、販賣第一級毒品海洛因予曾
    清進，助長毒品氾濫風氣，戕害他人身心健康甚鉅，應嚴予
    非難，並衡酌被告各次販賣第二級毒品甲基安非他命、第一
    級毒品海洛因之數量、金額及被告犯罪後之態度，兼衡被告
    於警詢時自述以工為業、家庭經濟勉持之生活狀況、國中畢
    業之智識程度（見偵11464卷第19、65頁）等一切情狀，分
    別量處如主文所示之刑，並定其應執行之刑，以示懲儆。
三、沒收：
　㈠扣案如附表二所示之物，係供被告本案販賣第二級毒品甲基
    安非他命予蔡明忠、林宗毅、販賣第一級毒品海洛因予曾清
    進所用之物，且屬於被告所有，業如前述，應依毒品危害防
    制條例第19條第1項之規定宣告沒收。
　㈡本案被告各次販賣第二級、第一級毒品之交易金額如附表一
    所示，亦如前述，是被告各次販賣毒品所收受如附表一所示
    之交易金額，分別為30,000元、30,000元、1,000元、1,000
    元，均屬本案被告之犯罪所得無訛，既未據扣案，應依刑法
    第38條之1第1項前段、第3項之規定宣告沒收，於全部或一
    部不能沒收或不宜執行沒收時，追徵其價額。
據上論斷，應依刑事訴訟法第299條第1項前段，毒品危害防制條
例第4條第1項、第2項、第17條第2項、第19條第1項，修正前毒
品危害防制條例第4條第2項、第17條第2項，刑法第2條第1項前
段、第11條、第59條、第51條第5款、第38條之1第1項前段、第3
項，判決如主文。
本案經檢察官曾柏涵提起公訴及移送併辦，檢察官王珽顥到庭執
行職務。
中　　華　　民　　國　　111 　年　　3 　　月　　10　　日
                  刑事第三庭　審判長法　官　謝順輝
                                    法  官  呂秉炎
                                    法  官　陳柏嘉
以上正本證明與原本無異。
如不服本判決應於收受判決後20日內向本院提出上訴書狀，並應
敘述具體理由。其未敘述上訴理由者，應於上訴期間屆滿後20日
內向本院補提理由書(均須按他造當事人之人數附繕本)「切勿逕
送上級法院」。 
　　　　　　　　　　　　　　      　書記官　鍾宜君
中　　華　　民　　國　　111 　年　　3 　　月　　10　　日

附錄本案論罪科刑法條全文：
毒品危害防制條例第4條
製造、運輸、販賣第一級毒品者，處死刑或無期徒刑；處無期徒
刑者，得併科新臺幣三千萬元以下罰金。
製造、運輸、販賣第二級毒品者，處無期徒刑或十年以上有期徒
刑，得併科新臺幣一千五百萬元以下罰金。
製造、運輸、販賣第三級毒品者，處七年以上有期徒刑，得併科
新臺幣一千萬元以下罰金。
製造、運輸、販賣第四級毒品者，處五年以上十二年以下有期徒
刑，得併科新臺幣五百萬元以下罰金。
製造、運輸、販賣專供製造或施用毒品之器具者，處一年以上七
年以下有期徒刑，得併科新臺幣一百五十萬元以下罰金。
前五項之未遂犯罰之。
修正前毒品危害防制條例第4條
製造、運輸、販賣第一級毒品者，處死刑或無期徒刑；處無期徒
刑者，得併科新臺幣二千萬元以下罰金。
製造、運輸、販賣第二級毒品者，處無期徒刑或七年以上有期徒
刑，得併科新臺幣一千萬元以下罰金。
製造、運輸、販賣第三級毒品者，處七年以上有期徒刑，得併科
新臺幣七百萬元以下罰金。
製造、運輸、販賣第四級毒品者，處五年以上十二年以下有期徒
刑，得併科新臺幣三百萬元以下罰金。
製造、運輸、販賣專供製造或施用毒品之器具者，處一年以上七
年以下有期徒刑，得併科新臺幣一百萬元以下罰金。
前五項之未遂犯罰之。
附表一：
編號 購毒者 交易時間 交易地點 交易方式 交易毒品種類、數量及交易金額（新臺幣，下同） 罪名及宣告刑 ⒈ 蔡明忠 民國109年2月3日中午12時12分許前之同月某時至109年2月6日某時間 李俊毅至桃園市○○區○○路0000○0號之統一超商忠新門市寄件；蔡明忠至花蓮縣○○鎮○○路0段00號之統一超商興玉門市取貨 李俊毅以附表二所示門號之行動電話與蔡明忠所持用搭配門號0000000000號之行動電話以電話及通訊軟體LINE聯繫，由蔡明忠於109年2月3日中午12時12分許匯款右列金額之款項予李俊毅，李俊毅於109年2月4日上午3時21分許，至桃園市○○區○○路0000○0號之統一超商忠新門市將右列種類、數量之毒品以統一超商之交貨便寄件服務寄送至花蓮縣○○鎮○○路0段00號之統一超商興玉門市，再由蔡明忠於109年2月6日某時至上址之統一超商興玉門市取貨。 甲基安非他命，1包半兩重，30,000元 李俊毅犯販賣第二級毒品罪，處有期徒刑參年拾月。 ⒉ 蔡明忠 109年2月22日下午11時46分許 蔡明忠位於花蓮縣○○鎮○○○街00巷00號之修車工廠內 李俊毅以附表二所示門號之行動電話與蔡明忠所持用搭配門號0000000000號之行動電話聯繫，遂於右列時、地見面，由李俊毅交付右列種類、數量之毒品予蔡明忠，並收許蔡明忠所交付右列金額之現金。 甲基安非他命，1包半兩重，30,000元 李俊毅犯販賣第二級毒品罪，處有期徒刑參年拾月。 ⒊ 林宗毅 109年7月16日上午3時15分後之同日某時許 桃園市○○區○○路0000○0號之統一超商忠新門市（起訴書附表編號3誤載為忠興門市，應予更正）前 李俊毅以附表二所示門號之行動電話與林宗毅所持用搭配門號0000000000號之行動電話聯繫，遂於右列時、地見面，由李俊毅交付右列種類、數量之毒品予林宗毅，並收許林宗毅所交付右列金額之現金。 甲基安非他命，1包0.2公克，1,000元 李俊毅犯販賣第二級毒品罪，處有期徒刑伍年壹月。 ⒋ 曾清進 109年7月24日上午2時28分後之同日某時許 李俊毅當時位於桃園市○○區○○路0000巷000號旁工竂之居所內 李俊毅以附表二所示門號之行動電話與曾清進所持用搭配門號0000000000號之行動電話聯繫，遂於右列時、地見面，由李俊毅交付右列種類、數量之毒品予曾清進，並向曾清進先收取500元之現金，曾清進於109年7月31日上午3時50分後之同日某時許再將尾款500元交付李俊毅。 海洛因，1針0.01公克，1,000元 李俊毅犯販賣第一級毒品罪，處有期徒刑柒年捌月。 
附表二：
編號 扣案物品名稱 數量 備註 ⒈ 行動電話（含SIM卡1張） 1支 廠牌APPLE，型號iPhone12，IMEI序號：000000000000000號，搭配門號：0000000000號之SIM卡。